<!DOCTYPE html PUBLIC "-//W3C//DTD XHTML 1.0 Transitional//EN" "http://www.w3.org/TR/xhtml1/DTD/xhtml1-transitional.dtd">
<html xmlns="http://www.w3.org/1999/xhtml">
<head>
	<meta http-equiv="Content-Type" content="text/html; charset=iso-8859-1" />
	<title>Ymmärrä suomea</title>
	<style type="text/css" media="all">@import "css/styles.css";</style>
	<script type="text/javascript" src="swfobject.js"></script>
</head>
<body class="font-medium">
	<div id="main-wrapper">
		<div id="topbar"></div>
		<div id="main-menu">
			<table cellspacing="0" cellpadding="0" border="0" class="add-links"><tr>
				<td class="item"><img class="raquo" src="i/raquo.gif" alt="" height="7" width="4" /><a href="/ymmarra/index.php?moduli=sanakirja">Sanakirja</a></td>
				<td class="item"><img class="raquo" src="i/raquo.gif" alt="" height="7" width="4" /><a href="/ymmarra/index.php?moduli=verbit">Verbiluettelo</a></td>
				<td class="item"><img class="raquo" src="i/raquo.gif" alt="" height="7" width="4" /><a href="/ymmarra/index.php?moduli=kielioppi">Kielioppi</a></td>
			</tr></table>
			<table cellspacing="0" cellpadding="0" border="0"><tr>
				<td class="item"><img class="raquo" src="i/raquo.gif" alt="" height="7" width="4" /><a href="/ymmarra/index.php">Etusivu</a></td>
				<td class="item"><img class="raquo" src="i/raquo.gif" alt="" height="7" width="4" /><a href="/ymmarra/index.php?moduli=tekstit">Lukutekstit</a></td>
			</tr></table>
		</div>
		<div id="content">
			<table cellspacing="0" cellpadding="0" border="0" id="content-wrapper"><tr>
				<td>
					<div id="left-menu">
												<div class="header-verb"><span>Verbit</span></div>
						<div class="menu">
								<div class="init"><a href="/ymmarra/index.php?moduli=verbit&kirjain=a">A</a></div>
								<div class="init"><a href="/ymmarra/index.php?moduli=verbit&kirjain=e">E</a></div>
								<div class="init"><a href="/ymmarra/index.php?moduli=verbit&kirjain=h">H</a></div>
								<div class="init"><a href="/ymmarra/index.php?moduli=verbit&kirjain=i">I</a></div>
								<div class="init"><a href="/ymmarra/index.php?moduli=verbit&kirjain=j">J</a></div>
								<div class="init"><a href="/ymmarra/index.php?moduli=verbit&kirjain=k">K</a></div>
								<div class="init"><a href="/ymmarra/index.php?moduli=verbit&kirjain=l">L</a></div>
								<div class="init"><a href="/ymmarra/index.php?moduli=verbit&kirjain=m">M</a></div>
								<div class="init"><a href="/ymmarra/index.php?moduli=verbit&kirjain=n">N</a></div>
								<div class="init"><a href="/ymmarra/index.php?moduli=verbit&kirjain=o">O</a></div>
								<div class="init"><a href="/ymmarra/index.php?moduli=verbit&kirjain=p">P</a></div>
								<div class="init"><a href="/ymmarra/index.php?moduli=verbit&kirjain=r">R</a></div>
								<div class="init"><a href="/ymmarra/index.php?moduli=verbit&kirjain=s">S</a></div>
								<div class="init"><a href="/ymmarra/index.php?moduli=verbit&kirjain=t">T</a></div>
								<div class="init"><a href="/ymmarra/index.php?moduli=verbit&kirjain=u">U</a></div>
								<div class="init"><a href="/ymmarra/index.php?moduli=verbit&kirjain=v">V</a></div>
								<div class="init"><a href="/ymmarra/index.php?moduli=verbit&kirjain=y">Y</a></div>
								<div class="init"><a href="/ymmarra/index.php?moduli=verbit&kirjain=Ä">Ä</a></div>
						</div>					</div>
				</td>
				<td>
					<div id="main-content">
						<div id="path">
							<a href=".">Etusivu</a> &gt; <a href="/ymmarra/index.php?moduli=verbit&kirjain=Y">Y</a>						</div>
													<h1>YLLÄTTÄÄ</h1>
						<table cellspacing="0" cellpadding="0" border="0">
							<tr>
								<td colspan="2" style="padding-bottom:10px;"><strong>Aktiivin indikatiivi</strong></td>
							</tr>
							<tr>
								<td><pre>PREESENS                   
minä      yllätän          
sinä      yllätät          
hän       yllättää         
me        yllätämme        
te        yllätätte        
he        yllättävät       

PASSIIVI
          yllätetään       

IMPERFEKTI                 
         yllätin           
         yllätit           
         yllätti           
         yllätimme         
         yllätitte         
         yllättivät        

PASSIIVI
         yllätettiin       

PERFEKTI
olen     yllättänyt        
olet     yllättänyt        
on       yllättänyt        
olemme   yllättäneet       
olette   yllättäneet       
ovat     yllättäneet       

PASSIIVI
on       yllätetty         

PLUSKVAMPERFEKTI
olin     yllättänyt        
olit     yllättänyt        
oli      yllättänyt        
olimme   yllättäneet       
olitte   yllättäneet       
olivat   yllättäneet       

PASSIIVI
oli      yllätetty         
</pre></td>
								<td>&nbsp;&nbsp;&nbsp;</td>
								<td><pre>   KIELTOMUOTO
   en        yllätä
   et        yllätä
   ei        yllätä
   emme      yllätä
   ette      yllätä
   eivät     yllätä


   ei        yllätetä

   
    en        yllättänyt
    et        yllättänyt
    ei        yllättänyt
    emme      yllättäneet
    ette      yllättäneet
    eivät     yllättäneet


    ei        yllätetty


     en      ole yllättänyt
     et      ole yllättänyt
     ei      ole yllättänyt
     emme    ole yllättäneet
     ette    ole yllättäneet
     eivät   ole yllättäneet


     ei      ole yllätetty


     en    ollut  yllättänyt
     et    ollut  yllättänyt
     ei    ollut  yllättänyt
     emme  olleet yllättäneet
     ette  olleet yllättäneet
     eivät olleet yllättäneet


     ei    ollut  yllätetty
</pre></td>
							</tr>
						</table>
						<table cellspacing="0" cellpadding="0" border="0">
							<tr>
								<td colspan="2" style="padding-bottom:10px;"><strong>Aktiivin konditionaali</strong></td>
							</tr>
							<tr>
								<td><pre>PREESENS 
minä     yllättäisin       
sinä     yllättäisit       
hän      yllättäisi        
me       yllättäisimme     
te       yllättäisitte     
he       yllättäisivät     

PASSIIVI
         yllätettäisiin    

PERFEKTI
olisin   yllättänyt        
olisit   yllättänyt        
olisi    yllättänyt        
olisimme yllättäneet       
olisitte yllättäneet       
olisivat yllättäneet       

PASSIIVI
olisi    yllätetty         
</pre></td>
								<td>&nbsp;&nbsp;&nbsp;</td>
								<td><pre> 
     en          yllättäisi
     et          yllättäisi
     ei          yllättäisi
     emme        yllättäisi
     ette        yllättäisi
     eivät       yllättäisi


    ei          yllätettäisi


     en olisi    yllättänyt
     et olisi    yllättänyt
     ei olisi    yllättänyt
     emme olisi  yllättäneet
     ette olisi  yllättäneet
     eivät olisi yllättäneet


     ei olisi    yllätetty
</pre></td>
							</tr>
						</table>
						<table cellspacing="0" cellpadding="0" border="0">
							<tr>
								<td colspan="2" style="padding-bottom:10px;"><strong>Aktiivin potentiaali</strong></td>
							</tr>
							<tr>
								<td><pre>PREESENS
minä     yllättänen        
sinä     yllättänet        
hän      yllättänee        
me       yllättänemme      
te       yllättänette      
he       yllättänevät      

PASSIIVI
         yllätettäneen     

PERFEKTI
lienen   yllättänyt        
lienet   yllättänyt        
lienee   yllättänyt        
lienemme yllättäneet       
lienette yllättäneet       
lienevät yllättäneet       

PASSIIVI
lienee   yllätetty         
</pre></td>
								<td>&nbsp;&nbsp;&nbsp;</td>
								<td><pre> 
     en          yllättäne
     et          yllättäne
     ei          yllättäne
     emme        yllättäne
     ette        yllättäne
     eivät       yllättäne


     ei          yllätettäne


     en    liene yllättänyt
     et    liene yllättänyt
     ei    liene yllättänyt
     emme  liene yllättäneet
     ette  liene yllättäneet
     eivät liene yllättäneet


     ei    liene yllätetty
</pre></td>
							</tr>
						</table>
						<table cellspacing="0" cellpadding="0" border="0">
							<tr>
								<td colspan="2" style="padding-bottom:10px;"><strong>Aktiivin imperatiivi</strong></td>
							</tr>
							<tr>
								<td><pre>PREESENS

(sinä)   yllätä            
(hän)    yllättäköön       
(me)     yllättäkäämme     
(te)     yllättäkää        
(he)     yllättäkööt       

PASSIIVI
         yllätettäköön     

PERFEKTI

ole      yllättänyt        
olkoon   yllättänyt        
olkaamme yllättäneet       
olkaa    yllättäneet       
olkoot   yllättäneet       

PASSIIVI

olkoon   yllätetty         
</pre></td>
								<td>&nbsp;&nbsp;&nbsp;</td>
								<td><pre> 

     älä         yllätä   
     älköön      yllättäkö
     älkäämme    yllättäkö
     älkää       yllättäkö
     älkööt      yllättäkö


     älköön      yllätettäkö



     älä ole       yllättänyt
     älköön olko   yllättänyt
     älkäämme olko yllättäneet
     älkää olko    yllättäneet
     älkööt olko   yllättäneet



     älköön olko   yllätetty
</pre></td>
							</tr>
						</table>
						<table cellspacing="0" cellpadding="0" border="0">
							<tr>
								<td colspan="2" style="padding-bottom:10px;"><strong>Verbin nominaalimuodot</strong></td>
							</tr>
							<tr>
								<td><pre>I INFINITIIVI              

Lyhyempi muoto:            
         yllättää          

Pitempi muoto:             
         yllättääkseni     
         yllättääksesi
         yllättääkseen
         yllättääksemme
         yllättääksenne
         yllättääkseen

III  INFINITIIVI           

inessiivi    yllättämässä  
elatiivi     yllättämästä  
illatiivi    yllättämään   
adessiivi    yllättämällä
abessiivi    yllättämättä  
instruktiivi yllättämän    
                           
Passiivi
instruktiivi yllätettämän  
                           
                           
</pre></td>
								<td>&nbsp;&nbsp;&nbsp;</td>
								<td><pre> II INFINITIIVI

 inessiivi    yllättäessä
 instruktiivi yllättäen

 Passiivi
 inessiivi    yllätettäessä






 IV INFINITIIVI

 nominatiivi  yllättäminen
 partitiivi   yllättämistä
    

 I PARTISIIPPI 
 aktiivi      yllättävä
 passiivi     yllätettävä

 II PARTISIIPPI 
 aktiivi      yllättänyt
 passiivi     yllätetty
</pre></td>
							</tr>
						</table>

					</div>
				</td>
			</tr></table>		</div>
		<div id="footer"><a href="http://www.oph.fi/"><img src="i/oph_logo_ymmarrasuomea.gif" width="157" height="35" alt="OPH" /></a></div>
	</div>
</body>
</html>
